臺灣高等法院高雄分院刑事判決　　　　 96年度上易字第765號
上　訴　人
即　被　告　甲○○
上列上訴人因被告竊盜案件，不服臺灣高雄地方法院96年度易字
第566 號中華民國96年2 月27日第一審判決（起訴案號：臺灣高
雄地方法院檢察署95年度偵字第25311 號），提起上訴，本院判
決如下：
    主  文
原判決撤銷。
甲○○攜帶兇器竊盜未遂，累犯，處有期徒刑伍月，如易科罰金
，以新台幣貳仟元折算壹日，減為有期徒刑貳月又拾伍日，如易
科罰金，以新台幣貳仟元折算壹日。扣案之一字型螺絲起子壹支
，沒收之。
    事  實
一、甲○○前因懲治盜匪條例等案件，經本院以民國88年度上訴
    字第854 號分別判處搶奪罪有期徒刑1 年2 月，盜匪罪有期
    徒刑3 年6 月，應執行有期徒刑4 年6 月確定，於入監執行
    後，於93年4 月6 日縮刑期滿執行完畢。仍不知悔改，竟基
    於為自己不法所有之意圖，於95年9 月20日15時30分，攜帶
    其所有之客觀上足對人之生命、身體、安全構成威脅，具有
    危險性，可供為兇器使用之一字型螺絲起子1 支，以隨地撿
    拾、非其所有之鐵絲1 支勾啟王賢忠位於高雄市○○區○○
    路820 號4 樓住處大門門鎖之方式（未破壞門鎖），打開該
    址大門，進入該址（侵入住宅部分未據告訴），著手在該址
    客廳翻動、搜尋物品之際，適王賢忠自房間內走出至客廳而
    發現甲○○，甲○○因此未得手而未遂，經王賢忠將甲○○
    制服且報警，經警到場處理而逮捕甲○○，並扣得其所有之
    上開一字型螺絲起子1 支。
二、案經高雄市政府警察局三民第二分局移送台灣高雄地方法院
    檢察署檢察官偵查起訴。
    理  由
壹、證據能力：
一、按被告以外之人於審判外之陳述雖不符刑事訴訟法第159 條
    之1 至之4 等四條之規定，而經當事人於審判程序同意作為
    證據，法院審酌該言詞陳述或書面陳述作成時之情況，認為
    適當者，亦得為證據；刑事訴訟法第159 條之5 定有明文。
    本件證人王賢忠、王威硯固均曾於警詢中為陳述，其性質雖
    屬傳聞證據，惟其未再於法院審理中為陳述，且查無符合同
    法第159 條之1 至之4 等前四條之情形，其等所為之上開警
    詢筆錄內容，業經當事人於本院審判程序同意作為證據，本
    院審酌上開筆錄作成時，較無人情施壓或干擾，亦無不當取
    供之情形，認為以之作為本案之證據亦屬適當，被告並捨棄
    對質詰問權，依上開規定，是其於警詢中之證言應具有證據
    能力。
二、按被告以外之人於偵查中向檢察官所為陳述，除顯有不可信
    之情況者外，得為證據，刑事訴訟法第159 條之1 第2 項定
    有明文。本件證人沈秀鑾於檢察官偵查中經具結所為之陳述
    ，並無有顯不可信之情況，且被告捨棄對質詰問權，依上說
    明，其於偵查中之證言自均具有證據能力。
貳、實體部分：
一、上開犯罪事實，業據上訴人即被告甲○○於警詢、偵查、原
    審審理中坦承不諱，核與證人即被害人王賢忠、證人王威硯
    於警詢之陳述及證人沈秀鑾於偵查中證述情節相符，並有扣
    案之一字型螺絲起子1 支可資佐證，復有照片等件附卷可稽
    ，足見被告上述之自白與事實相符，自得為認定犯罪之依據
    。被告於本院辯稱：伊未攜帶一字型螺絲起子行竊云云；然
    被告於警詢、偵查中及原審時均坦承扣案螺絲起子為其所有
    ，當天攜帶前往行竊等情不諱（參原審卷第32頁），所辯顯
    係避重就輕之詞，不足採信。是以，本案被告犯罪事證明確
    ，其犯行洵堪認定，應依法論科。
二、按刑法第321 條第1 項第3 款之攜帶兇器竊盜罪，係以行為
    人攜帶兇器竊盜為其加重條件，此所謂兇器，其種類並無限
    制，凡客觀上足對人之生命、身體、安全構成威脅，具有危
    險性之兇器均屬之，且祇須行竊時攜帶此種具有危險性之兇
    器為已足（最高法院79年臺上字第5253號判例意旨可資參照
    ）。查本件被告為上開犯行所持之一字型螺絲起子1 支，經
    原審當庭勘驗，一字型起子全長約19公分，金屬製部分有9.
    5 公分，呈尖銳狀，握把部分有塑膠包覆（見原審96年2 月
    26日審判筆錄暨照片1 張）。觀諸上開工具，係屬外觀質地
    堅硬、型式銳利之金屬製品，是該等物品，足認客觀上足對
    人之生命、身體、安全構成威脅，具有危險性，可供兇器使
    用，屬刑法第321 條第1 項第3款 所稱之兇器無誤。被告攜
    帶可供兇器使用之螺絲起子，進入被害人王賢忠住處竊取物
    品未得逞之行為，係犯刑法第321 條第2 項、第1 項第3 款
    之攜帶兇器竊盜未遂罪。又被告已著手於竊盜犯行之施行，
    然未竊得物品即為人發覺，為未遂犯，爰依刑法第25條第2
    項之規定，減輕其刑。又被告前因懲治盜匪條例等案件，經
    本院以88年度上訴字第85 4號分別判處搶奪罪有期徒刑1 年
    2 月，盜匪罪有期徒刑3 年6 月，應執行有期徒刑4 年6 月
    確定，於入監執行後，於93年4 月6 日縮刑期滿執行完畢，
    有臺灣高等法院被告前案紀錄表各1 份附卷可參，其於有期
    徒刑執行完畢後，5 年以內故意再犯本件有期徒刑以上之罪
    ，係屬累犯，應依刑法第47條第1 項之規定加重其刑，並先
    加後減之。
三、原審論處被告罪刑，固非無見，惟查犯最重本刑為5 年以下
    有期徒刑以下之刑之罪，而受六個月以下有期徒刑或拘役之
    宣告者，得以新臺幣1 千元、2 千元或3 千元折算一日，易
    科罰金，刑法第41條第1 項定有明文，被告所犯刑法第321
    條第1 項第3 款之加重竊盜罪最重本刑為5 年以下有期徒刑
    之罪，原判決諭知有期徒刑5 月，然未諭知易科罰金之折算
    標準，尚有未洽。又科刑之判決書，其事實認定與理由說明
    ，必須一致，苟相互牴觸，即屬判決違背法令。原判決事實
    認定被告在該址客廳著手翻動、搜尋物品之際，為被害人發
    現而未得手，且卷內並無贓物認領保管單。惟於理由內卻說
    明被告所竊取之財物，已因犯罪後隨即被查獲，而發還被害
    人，此有前開贓物認領保管單1紙 附卷可考，致事實與理由
    欄內之說明前後齟齬，且與卷內證據不符，判決違背法令，
    自有未當。又被告所犯罪時間在中華民國96年4 月24日以前
    ，合於中華民國96年罪犯減刑條例之減刑條件，原審未及依
    該條例予以減刑，亦有未合。被告上訴意旨，指摘原判決不
    當，雖無理由，惟原判決既有可議，自應由本院撤銷改判。
    茲審酌被告有如上述之前科紀錄，素行非佳，又正值青壯之
    年，不思以正當方式取得財物，竟貪圖私慾，持兇器進入他
    人住宅欲竊取財物，對於他人之財產安全及社會治安之維護
    ，危害甚鉅，惡行非輕；惟念被告於犯罪後坦承犯行、其犯
    罪動機、手段等一切情狀，量處如主文第2 項所示之刑。並
    諭知易科罰金之折算標準。被告犯罪時間在96年4 月24日以
    前，爰依中華民國96年罪犯減刑條例第2 條第1 項第3 款規
    定減其刑期2 分之1 ，為有期徒刑二月又十五日及諭知易科
    罰金之折算標準。又扣案之一字型螺絲起子1 支，係被告供
    本件犯罪所有之物，業據被告於原審供承在卷，應依刑法第
    38條第1 項第2 款規定均沒收之。至被告持以勾啟王賢忠上
    址大門門鎖以開啟大門之鐵絲1 支，固係被告供本件犯罪所
    用之物，但非被告所有，且已丟棄，亦據被告供明在卷，則
    不予宣告沒收。
據上論斷，應依刑事訴訟法第369 條第1 項前段、第364 條、第
299 條第1 項前段，刑法第321 條第2 項、第1 項第3 款、第47
條第1 項、第25條、第38條第1 項第2 款，中華民國96年罪犯減
刑條例第2 條第1 項第3 款、第7 條、第9 條，判決如主文。
本案經檢察官陳宗吟到庭執行職務。
中　　華　　民　　國　　96　　年　　8 　　月　　31　　日
                  刑事第三庭    審判長法  官 周賢銳
                                      法  官 謝宏宗
                                      法  官 黃仁松
以上正本證明與原本無異。
不得上訴。
中　　華　　民　　國　　96　　年　　8 　　月　　31　　日
　　　　　　　　　　　　　　　　　　　書記官 許信宗
附錄本判決論罪之法條
中華民國刑法第321條
犯竊盜罪而有左列情形之一者，處6 月以上、5 年以下有期徒刑
：
一於夜間侵入住宅或有人居住之建築物、船艦或隱匿其內而犯之
者。
二毀越門扇、牆垣或其他安全設備而犯之者。
三  攜帶兇器而犯之者。
四  結夥三人以上而犯之者。
五  乘火災、水災或其他災害之際而犯之者。
六  在車站或埠頭而犯之者。
前項之未遂犯罰之。
